臺灣高等法院臺中分院刑事判決　　　　96年度上訴字第1044號
上　訴　人　臺灣苗栗地方法院檢察署檢察官
被　　　告　甲○○
上列上訴人因被告違反毒品危害防制條例案件，不服臺灣苗栗地
方法院九十五年度訴字第五四四號，中華民國九十六年一月三十
日第一審判決（追加起訴案號：臺灣苗栗地方法院檢察署九十五
年度毒偵字第一二五○號），提起上訴，本院判決如下：
    主  文
上訴駁回。
    理  由
一、本案經本院審理結果，認第一審判決適用法律並無不當，應
    予維持，並引用第一審判決書記載之理由（如附件）。
二、本案公訴人雖以：被告甲○○（以下簡稱為被告）在民國（
    下同）九十五年八月五日及同年八月二十八日施用第一級毒
    品海洛因之犯行，並非接續犯之實質上一罪，原審法院此部
    分判決理由不當等情詞，提起上訴。惟查：
（一）本案公訴人即臺灣苗栗地方法院檢察署檢察官係先於九十
      五年八月三十日以該署九十五年度毒偵字第一一七五號起
      訴書，就被告於九十五年八月五日十七時許，在苗栗縣苗
      栗市○○路一六號住處施用第一級毒品海洛因之犯行，向
      原審法院提起公訴；其後，復於九十五年九月二十五日以
      該署九十五年度毒偵字第一二五○號起訴書，就被告於九
      十五年八月二十八日晚上，又在苗栗縣苗栗市○○路一六
      號住處施用第一級毒品海洛因之犯行，向原審法院提起追
      加起訴；以上各情有上開起訴書及追加起訴書在卷可稽。
      其後，因被告在原審法院準備程序供認犯罪，經原審法院
      裁定進行簡式審判程序，復於審判期日經檢察官及被告之
      請求及同意進行協商程序判決（並指定公設辯護人協助被
      告進行協商），被告坦承有公訴人起訴及追加起訴之犯行
      ，檢察官就被告上開施用第一級毒品之犯行求處有期徒刑
      一年，被告表示同意，原審法院諭知協商程序終結，並於
      九十五年十一月三日宣示判決筆錄內容為：「一、主文：
      甲○○施用第一級毒品，處有期徒刑壹年」、「二、犯罪
      事實要旨：甲○○自九十五年八月五日起至同年八月二十
      八日止，在苗栗縣苗栗市嘉盛里二五鄰永興一六號住處，
      接續施用海洛因多次」、「三、處罰條文：毒品危害防制
      條例第十條第一項」、「四、協商判決除有刑事訴訟法第
      四五五條之四第一項第一款於本訊問程序終結前，被告撤
      銷協商合意或檢察官撤回協商聲請者；第二款被告協商之
      意思非出於自由意志者；第四款被告所犯之罪非第四五五
      條之二第一項所定得以協商判決者；第六款被告有其他較
      重之裁判上一罪之犯罪事實者；第七款法院認應諭知免刑
      或免訴、不受理者情形之一，及違反同條第二項【法院應
      於協商合意範圍內為判決；法院為協商判決所科之刑，以
      宣告緩刑或二年以下有期徒刑、拘役或罰金為限】之規定
      者外，不得上訴」、「五、如有前項得上訴之情形，若不
      服本件判決，得自收受判決筆錄送達之日起十日內，向本
      院提出上訴書狀，上訴於第二審法院」，上開各情亦有原
      審法院準備程序筆錄、進行簡式審判程序裁定、原審法院
      審判筆錄、臺灣苗栗地方法院檢察署檢察官協商程序紀錄
      表、原審法院宣示判決筆錄在卷可憑。原審法院上開協商
      判決已經確定，且非本案上訴範圍，則上開協商判決所認
      定之「犯罪事實要旨」即：「甲○○自九十五年八月五日
      起至同年八月二十八日止，在苗栗縣苗栗市嘉盛里二五鄰
      永興一六號住處，接續施用海洛因多次」，其中認定被告
      多次施用海洛因係屬接續犯之實質上一罪，是否適法妥適
      ，即非本院本案所得審認。
（二）又本案於原審法院進行協商程序時，檢察官對於被告先後
      施用海洛因之犯行，係指訴被告僅犯一罪（集合犯或接續
      犯）或數罪，筆錄雖無明確記載，但檢察官就「協商合議
      內容」，既僅陳述：「施用第一級毒品，求處有期徒刑一
      年」（見原審法院卷宗第二六頁），而非陳述被告係犯施
      用第一級毒品二罪（或數罪），並依序求處各罪之宣告刑
      及應執行刑，則檢察官在原審法院進行協商程序時，顯然
      亦認為被告被起訴及被追加起訴之施用第一級毒品犯行，
      係屬一罪。既屬一罪，被告被追加起訴之施用第一級毒品
      犯行，即為臺灣苗栗地方法院檢察署檢察官九十五年度毒
      偵字第一一七五號起訴書之起訴效力所及。則檢察官未將
      被告於九十五年八月二十八日又施用第一級毒品之犯行移
      請原審法院併案審理，而係以同署九十五年度毒偵字第一
      二五○號起訴書追加起訴，原審法院就此部分依法判決公
      訴不受理，自無不合。
（三）綜上理由，本案檢察官上訴意旨所指摘之事項，核屬原審
      法院上開協商判決是否適法妥適之問題。上開協商判決既
      已確定，有其既判力，而上開協商判決所認定之被告犯罪
      事實，又係「被告自九十五年八月五日起至同年八月二十
      八日止，在苗栗縣苗栗市嘉盛里二五鄰永興一六號住處，
      接續施用海洛因多次」，則原審法院另對臺灣苗栗地方法
      院檢察署檢察官九十五年度毒偵字第一二五○號起訴書追
      加起訴之上開犯罪事實諭知公訴不受理，應無不合。檢察
      官仍以被告上開施用第一級毒品海洛因之犯行，並非接續
      犯之實質上一罪等情詞，上訴指摘原審法院此部分判決理
      由不當，其上訴核無理由，應予駁回，並不經言詞辯論為
      之。
三、據上論斷，應依刑事訴訟法第三百七十三條、第三百六十八
    條、第三百七十二條，判決如主文。
中　　華　　民　　國　　96　　年　　4　　月　　16 　　日
            刑事第三庭    審判長法　官　王  增  瑜
                                法　官  蔡　紹　良
                                法　官  廖  柏  基
上列正本證明與原本無異。
檢察官得上訴。
被告不得上訴。
如不服本判決應於收受送達後十日內向本院提出上訴書狀，其未
述上訴之理由者並得於提起上訴後十日內向本院補提理由書（
須按他造當事人之人數附繕本）。
                                書記官  王  麗  英
中　　華　　民　　國　　96　　年　　4　　月　　16 　　日
